臺灣花蓮地方法院刑事判決
111年度原易字第146號
公  訴  人  臺灣花蓮地方檢察署檢察官
被      告  劉侃侖




選任辯護人  蔡睿元律師(法扶律師)
            黃采薇律師(法扶律師)
上列被告因竊盜案件，經檢察官提起公訴（111年度偵緝字第431
號、111年度偵緝字第432號），被告於本院準備程序中，就被訴
事實為有罪之陳述，經本院裁定改行簡式審判程序，判決如下：
    主  文
劉侃侖犯攜帶兇器毀壞安全設備竊盜罪，處有期徒刑柒月，未扣
案香爐壹只、神像參尊沒收，並於全部或一部不能或不宜執行沒
收時，追徵其價額；又犯竊盜罪，處有期徒刑參月，如易科罰金
，以新臺幣壹仟元折算壹日，扣案指甲刀壹個沒收。
    事  實
一、劉侃侖意圖為不法之所有，基於加重竊盜及竊盜之犯意，分
    別為下列犯行:
（一）於民國111年1月6日18時17分許，駕駛車牌號碼000-0000
      號自小客車，前往花蓮縣光復鄉馬佛聯絡道路旁由萬成文
      所管理之「阿囉隆土地公廟」，乘該廟無人看管之際，持
      足以作為兇器之鐵鎚(未扣案)敲壞門鎖，進入廟內竊取香
      爐1只、神像3尊（土地公、山土地、三太子），得手後駕
      駛上開自小客車載運竊得物品離開。嗣經萬成文於翌（7
      ）日上午發現該廟遭竊，報警處理並調閱監視器，因而查
      悉上情。
（二）於111年2月1日17時40分許，徒步行經花蓮縣○○鄉○○路○段
      0○0號光復火車站旁停車場時，見車牌號碼00-0000號自小
      客車停放於該處，無人看管，遂持指甲刀(尚非尖銳而得
      做兇器之用，已扣案)插入電門發動該車後，竊取該車駕
      駛離去，並將該車藏放在紅葉溪大橋附近。嗣經張宏達於
      同（1）日下午發現該車遭竊，報警處理，經警循線追查
      並帶同劉侃侖於111年3月28日前往紅葉溪大橋附近扣得該
      車，因而查悉上情。
二、案經張宏達訴由花蓮縣警察局鳳林分局報告臺灣花蓮地方檢
    察署檢察官偵查起訴。
    理  由
一、被告劉侃侖所犯者為死刑、無期徒刑、最輕本刑為3年以上
    有期徒刑以外之罪，其於準備程序進行中皆就被訴事實為有
    罪之陳述，經告知其簡式審判程序之旨，並聽取檢察官、被
    告、辯護人之意見後，本院依刑事訴訟法第273條之1第1項
    之規定，裁定進行簡式審判程序。又依刑事訴訟法第273條
    之2、同法第159條第2項之規定，簡式審判程序不適用傳聞
    法則有關限制證據能力之相關規定，合先敘明。
二、上揭犯罪事實一（一）（二），業據被告於本院準備及審理
    中均坦承不諱(本院卷第104頁、第129頁)，核與證人即被害
    人萬成文於警詢中證述、證人即告訴人張宏達於警詢中證述
    、證人范朝睿於警詢中證述，均堪相符(鳳警偵字000000000
    0卷第11至15頁、第17至23頁，鳳警偵字0000000000卷第17
    至27頁)，並有犯罪事實一（一）偵查報告、現場及監視器
    照片(鳳警偵字0000000000卷第1頁、第31至39頁)，犯罪事
    實一（二）偵查報告、搜索扣押筆錄及扣押物品照片、現場
    及監視器照片、贓物認領保管單(鳳警偵字0000000000卷第1
    至3頁、第29至39頁、第41至57頁、第61頁)在卷可參，足徵
    被告之自白應與各次事實相符，均堪採信，本件事證明確，
    應依法論科。
三、論罪科刑
（一）核被告就犯罪事實一（一）所為，係犯刑法第321條第1項
      第2款、第3款之攜帶兇器毀壞安全設備竊盜罪；就犯罪事
      實一（二）所為，係犯刑法第320條第1項竊盜罪。
（二）被告就上開犯罪事實一（一）（二）所犯加重竊盜、竊盜
      犯行，犯意個別、行為互殊，應予分論併罰。
（三）被告前因竊盜案件，經臺灣高等法院高雄分院以107年度
      原上易字第20號判決判處有期徒刑7月3次，應執行有期徒
      刑1年2月確定，於110年2月2日縮短刑期假釋出監，假釋
      期間付保護管束，迄至110年3月25日期滿未經撤銷假釋而
      以已執行論等情，有臺灣高等法院被告前案紀錄表在卷可
      佐，並經檢察官於起訴書指明並提出被告構成累犯之前案
      判決、執行指揮書供本院審酌(偵緝431卷第163至173頁)
      ，與被告前案紀錄表相互勾稽，顯見被告確有構成累犯事
      實之前案，又檢察官於本院審理中亦已敘明被告於有期徒
      刑執行完畢後5年內，故意再犯有期徒刑以上之竊盜罪，
      請就加重竊盜罪、竊盜罪部分均依刑法第47條第1項、司
      法院釋字第775號解釋加重其刑等語，本院審酌被告理應
      警醒其竊盜前案紀錄，卻仍再犯竊盜案件，顯見其不知悔
      改，爰均依刑法第47條第1項規定加重其刑。
（四）爰審酌被告不思以己力獲取財物，隨意竊取他人財物，未
      知尊重他人財產權，實無足取；惟念其犯後尚知坦承犯行
      ，其中犯罪事實一（二）所竊得之物已由告訴人張宏達領
      回，犯罪事實一（一）被害人萬成文表示被告所竊神像係
      花錢訂做，丟失感到很痛心，想知道被告是不是慣竊，如
      果被告只是臨時起意還可以諒解，如果被告是慣竊無法原
      諒，被告所述棄置神像位置我們會再回去查看看等語(本
      院卷第130頁、第132頁)，犯罪事實一（二）告訴人張宏
      達表示對本案無意見(本院卷第97頁)；兼衡被告自述國中
      肄業，智識程度不高，入監前原務農，後改從事工業，月
      收入約新台幣5萬元，須扶養母親之生活狀況等一切情狀(
      本院卷第130頁)，分別量處如主文所示之刑，並就得易科
      罰金部分諭知易科罰金折算標準，以示懲儆。
四、沒收部分
（一）被告於犯罪事實一（一）所竊得之香爐1只、神像3尊，屬
      被告為本件竊盜犯行之所得，爰依刑法第38條之1第1項、
      第3項規定，宣告沒收，如全部或一部不能沒收或不宜執
      行沒收時，追徵其價額；至被告於犯罪事實一（二）所竊
      得車輛已經發還告訴人，依刑法第38條之1第5項規定，不
      予宣告沒收。
（二）扣案指甲刀1個係被告所有，用以為犯罪事實一（二）所
      用之物，依刑法第38條第2項規定宣告沒收；至被告用以
      為犯罪事實一（一）所使用之鐵鎚，並未扣案，審酌該等
      用具隨處可見，無證據證明仍存在，不具刑法重要性，爰
      不予宣告沒收。
據上論斷，應依刑事訴訟法第273條之1第1項、第299條第1項前
段，刑法第320條第1項、刑法第321條第1項第2款、第3款、第41
條第1項前段、第38條第2項、第38條之1第1項前段、第3項、第5
項、第38條之2第2項，刑法施行法第1條之1第1項，判決如主文
。
本案經檢察官林俊廷提起公訴，檢察官林于湄到庭執行職務。
中　　華　　民　　國　　111 　年　　10　　月　　26　　日
　　　　　　　　　刑事第四庭    法　官　高郁茹
以上正本證明與原本無異。
如不服本判決應於收受送達後20日內向本院提出上訴書狀，並應
敘述具體理由。其未敘述上訴理由者，應於上訴期間屆滿後20日
內向本院補提理由書(均須按他造當事人之人數附繕本)「切勿逕
送上級法院」。告訴人或被害人如對於本判決不服者，應具備理
由請求檢察官上訴，其上訴期間之計算係以檢察官收受判決正本
之日期為準。
辯護人依據刑事訴訟法第346條、公設辯護人條例第17條及律師
法第32 條第2項、第36條等規定之意旨，尚負有提供法律知識、
協助被告之義務（含得為被告之利益提起上訴，但不得與被告明
示之意思相反）。
中　　華　　民　　國　　111 　年　　10　　月　　27　　日

                                書記官  林怡玉
附錄本案論罪科刑法條
中華民國刑法第320條
意圖為自己或第三人不法之所有，而竊取他人之動產者，為竊盜
罪，處5年以下有期徒刑、拘役或50萬元以下罰金。
意圖為自己或第三人不法之利益，而竊佔他人之不動產者，依前
項之規定處斷。
前二項之未遂犯罰之。
中華民國刑法第321條（加重竊盜罪）
犯前條第一項、第二項之罪而有下列情形之一者，處六月以上五
年以下有期徒刑，得併科五十萬元以下罰金：
一、侵入住宅或有人居住之建築物、船艦或隱匿其內而犯之。
二、毀越門窗、牆垣或其他安全設備而犯之。
三、攜帶兇器而犯之。
四、結夥三人以上而犯之。
五、乘火災、水災或其他災害之際而犯之。
六、在車站、港埠、航空站或其他供水、陸、空公眾運輸之舟、
    車、航空機內而犯之。
前項之未遂犯罰之。